# 使用准则疑问

提问人：wx_6160292c64e2 时间：2022-06-13 15:53:28
请教陈版本，
问题 背景背景：：公司A与供应商B签订额外的补充协议，公司A开具信用证给B公司支付货款，公司A承担利息和手续费。B公司可以在收到信用证时候向银行收款，A公司在 6 个月之后支付款项及手续费等。
疑疑 问 ：：A公司如何账务处理呢？
不同不同 观 点点：：（ 1 ）观点 1 认为，适用金融工具准则，“企业与交易对手方修改或重新议定合同，未导致金融资产终止确认，但导致合同现金流量发生变化的，应当重新计算该金融资产的账面余额，并将相关利得或损失计入当期损益。重新计算的该金融资产的账面余额，应当根据将重新议定或修改的合同现金流量按金融资产的原实际利率（或者购买或源生的已发生信用减值的金融资产的经信用调整的实际利率）或根据《企业会计准则第 24 号——套期会计》第二十三条计算的修正后实际利率（如适用）折现的现值确定。对于修改或重新议定合同所产生的所有成本或费用，企业应当调整修改后的金融资产账面价值，并在修改后金融资产的剩余期限内进行摊销。” 所以A公司应当将手续费和利息计入应付账款，并在未来期限分期摊销计入财务费用。同时，开具信用证不终止确认应付账款，不做账务处理，备查登记。
（ 2 ）观点 2 认为，适用债务重组准则，直接将发生的利息支付和手续费计入当期的投资收益。同时，开具信用证不终止确认应付账款，不做账务处理，备查登记。
（ 3 ）观点 3 认为，本质是向银行借款，应当确认短期借款，利息支付和手续费计入财务费用。
现在项目组大家争执不下，说的都挺有道理的，想请教陈老师看法。

回答人：chenyiwei
建议采用“观点3”。
该事项并不仅涉及A公司和供应商两方，而是引入了银行作为融资提供方，最终将A欠供应商的债务转化为欠银行的债务，所以并不是不涉及外部第三方的条款修改或者债务重组。

提问人：wx_6160292c64e2 时间：2022-06-16 14:44:34
再次请教陈老师，如果是A公司与B公司之间的对合同修改，是采用”观点1”还是”观点2”呢？

回答人：chenyiwei
观点 1 更合理。

提问人：jlapple 时间：2022-06-20 06:15:54
请教陈版，在此种情况下，A公司票据到期对付现金流为筹资活动，那a公司购买商品的现金流是不是就没法体现了？

回答人：chenyiwei
是有这个问题。但目前似乎没有好的解决方案。